臺灣臺中地方法院刑事判決　　　　　　　100年度易字第549號
公　訴　人　臺灣臺中地方法院檢察署檢察官
被　　　告　林蔓鈞
上列被告因業務侵占等案件，經檢察官提起公訴（99年度偵字第
28403號），被告於準備程序就被訴事實為有罪之陳述，本院合
議庭裁定由受命法官獨任進行簡式審判程序，並予判決如下：
    主    文
林蔓鈞犯業務侵占罪，處有期徒刑陸月，如易科罰金，以新臺幣
壹仟元折算壹日。又犯竊盜罪，共肆罪，各處有期徒刑貳月，如
易科罰金，均以新臺幣壹仟元折算壹日。應執行有期徒刑拾月，
如易科罰金，以新臺幣壹仟元折算壹日；緩刑貳年，緩刑期內付
保護管束，並應向指定之政府機關、政府機構、行政法人、社區
或其他符合公益目的之機構或團體，提供肆拾小時之義務勞務。
    犯罪事實
一、林蔓鈞前無不法犯罪之前科紀錄，素行尚佳，其於民國九十
    九年十一月二十八日，受僱於臺中市○區○○路三段一六一
    號之中友百貨公司C棟五樓「三和金馬皮草」專櫃店員張蘭
    芳，擔任該專櫃銷售之代班人員，負責保管並銷售專櫃皮草
    衣物，為從事業務之人。詎林蔓鈞竟基於意圖為自己不法所
    有之犯意，於當日二十二許下班時，即擅自將其所保管之「
    三和金馬皮草」專櫃上如附表一所示之物品，易持有為所有
    ，而予以侵占入己。後林蔓鈞於九十九年十二月七日上午九
    時許，復另基於意圖為自己不法所有之犯意，趁中友百貨公
    司員工尚未到公司上班、人煙稀少之際，由其因在上開專櫃
    代班而知悉之員工通道進入該百貨公司內，先後徒手竊取百
    貨公司內之「ANNA SUI」、「凱琳時尚」、「匠運」、「Bo
    rsalini」等專櫃內所擺放如附表二所示展售之物品，並將
    之置於其所攜帶之環保購物袋內，而竊得該等物品得手，旋
    即離開現場。嗣因「ANNA SUI」專櫃店員林上雯、「凱琳時
    尚」專櫃店員楊素珠、「匠運」專櫃店員涂緁彤、「Borsal
    ini」專櫃店員謝瓊麗於當日盤點後，發現櫃內物品疑似遭
    竊，向中友百貨公司保福課之安全管理人員王淮毅反應，經
    王淮毅調閱該百貨公司內之監視器錄影畫面，察覺林蔓鈞涉
    有重嫌，乃報警處理，後由警持本院核發之搜索票偕同林蔓
    鈞至其位於臺中市○○區○○街七七之八號五樓之住處內，
    起獲前揭林蔓鈞所分別侵占及竊得之如附表一、二所示物品
    （該等物品均已分別發還予管領人張蘭芳、林上雯、楊素珠
    、涂緁彤、謝瓊麗），始進而查悉上情。
二、案經原臺中市警察局第二分局（現已升格改制為臺中市政府
    警察局第二分局）報請臺灣臺中地方法院檢察署檢察官偵查
    起訴。
    理    由
一、上開犯罪事實，業據被告林蔓鈞於警詢、偵查及本院訊問時
    均坦承不諱，核與證人即「三和金馬皮草」專櫃店員張蘭芳
    、「ANNA SUI」專櫃店員林上雯、「凱琳時尚」專櫃店員楊
    素珠、「匠運」專櫃店員涂緁彤、「Borsalini」專櫃店員
    謝瓊麗、中友百貨公司保福課之安全管理人員王淮毅於警詢
    中所指述之情節均大致相符（見警卷第10頁至第27頁），且
    有中友百貨公司監視錄影器攝錄畫面翻拍照片、贓證物認領
    保管單及員警於起獲贓物後所拍攝之採證照片等件附卷可參
    （見警卷第44頁至第63頁），足認被告前揭自白，適與客觀
    事實相符，自堪予以採認。是本件事證已臻明確，被告犯行
    應洵堪認定。
二、核被告林蔓鈞所為，應係犯刑法第三百三十六條第二項之業
    務侵占罪及同法第三百二十條第一項之竊盜罪。按刑法所謂
    接續犯，係指數行為於同時同地或密切接近之時地實施，侵
    害同一之法益，各行為之獨立性極為薄弱，依一般社會健全
    觀念，在時間差距上，難以強行分開，在刑法評價上，以視
    為數個舉動之接續施行，合為包括之一行為予以評價，較為
    合理，而為包括之一罪（最高法院86年台上字第3295號判例
    意旨參照）。是接續犯之成立，應以被告之數個密切接近之
    行為係侵害同一之法益為前提。故若就竊盜罪而言，除被竊
    盜之客體在客觀上可視為屬於同一監督權範圍外，須侵害同
    一之法益，且各行為之獨立性極為薄弱，依一般社會健全觀
    念，在時間差距上，難以強行分開，始足成立接續犯。本件
    被告於同日內，先後在中友百貨公司竊取各該專櫃店員林上
    雯、楊素珠、涂緁彤及謝瓊麗等人所分別管領之財物，雖均
    係在密接時間，於同一百貨公司內為之；惟因各該財物之管
    領權係各自歸屬於不同之專櫃店員，侵害法益不同，且行竊
    地點係各該百貨公司內專櫃，亦非屬同一監督權範圍，則被
    告主觀上對於竊盜之財物係分屬不同專櫃店員所管領一節，
    應有所認識，是其所為竊盜部分犯行，就於不同專櫃之場域
    內行竊，顯係基於各別犯意而先後起意行竊，與接續犯之構
    成要件尚屬有間。準此，上開被告所為四次竊盜犯行與業務
    侵占犯行，應認犯意各別，行為且歧異互殊，均應予分論併
    罰之。
三、爰審酌被告林蔓鈞利用其職務之便，侵占業務上持有他人之
    財物，不僅侵害他人財產權，且破壞從事業務之人應本之忠
    實誠信關係，復囿於貪念竊取他人財物，侵害他人之財產權
    益；且其起意行竊，亦缺乏對他人財產權應予尊重之觀念，
    並衡酌被告所侵占及竊得之物品均已發還被害人，被告於本
    件犯罪所肇致之具體損害未臻至鉅，暨被告犯後始終坦承犯
    行，足見其深切悔意之犯罪後態度，其已與被害人林上雯、
    楊素珠、涂緁彤及謝瓊麗達成和解，有和解書四份存卷可考
    （見本院卷第25頁至第28頁）等一切情狀，分別量處如主文
    所示之刑，並定其應執行之刑，暨均諭知易科罰金之折算標
    準。末查，被告前未曾因故意犯罪受有期徒刑以上刑之宣告
    ，此有臺灣高等法院被告前案紀錄表可查，其因一時失慮，
    致為本件犯行，犯後已供認犯罪無隱，且所侵占及竊得之物
    均已經財物管領人領回，犯罪所生之具體損害非甚鉅大，業
    如前述，被告經此偵審程序與科刑之教訓，當能知所警惕而
    信無再犯之虞，本院因認對其所宣告之刑，應以暫不執行為
    適當，爰併諭知被告緩刑二年，以勵自新；惟被告於未逾十
    日之期間內，即屢犯前述罪行，守法觀念顯有不足，為使被
    告於緩刑期間內，仍深知戒惕，避免緩刑之宣告遭撤銷，且
    導正其行為與法治之觀念，爰併宣告其於緩刑期間內，向指
    定之公益團體、地方自治團體或社區，提供四十小時之義務
    勞務，並依刑法第九十三條第一項第二款之規定，諭知被告
    應於緩刑期間付保護管束，期能使被告於履行義務勞務過程
    及保護管束期間，確切明瞭其行為所造成之損害，並培養正
    確法治與服膺法律之觀念。至於被告究應向何公益團體、地
    方自治團體或社區提供義務勞務，屬執行之問題，應由執行
    檢察官斟酌全案情節及各公益團體、地方自治團體或社區之
    需求，妥為指定，亦併予敘明之。
據上論斷，應依刑事訴訟法第二百七十三條之一第一項、第二百
九十九條第一項前段，刑法第三百二十條第一項、第三百三十六
條第二項、第四十一條第一項前段、第八項、第五十一條第五款
、第七十四條第一項第一款、第二項第五款、九十三條第一項第
二款，刑法施行法第一條之一第一項、第二項前段，判決如主文
。
本案經檢察官張富鈞到庭執行職務。
中    華    民    國   100    年    3     月    3     日
                  刑事第八庭  法  官  陳思成
以上正本證明與原本無異。
如不服本判決應於收受判決後10日內向本院提出上訴書狀，並應
敘述具體理由；其未敘述上訴理由者，應於上訴期間屆滿後20日
內向本院補提理由書（均須按他造當事人之人數附繕本）「切勿
逕送上級法院」。
                              書記官  陳淑華
中    華    民    國   100    年    3     月    3     日
附錄論罪科刑法條
刑法第三百二十條第一項
意圖為自己或第三人不法之所有，而竊取他人之動產者，為竊盜
罪，處五年以下有期徒刑、拘役或五百元以下罰金。
刑法第三百三十六條第二項
對於業務上所持有之物，犯前條第一項之罪者，處六月以上五年
以下有期徒刑，得併科三千元以下罰金。
附表一：
┌──┬─────────┬────────┐
│編號│    商品名稱      │售價（新臺幣）  │
├──┼─────────┼────────┤
│ 1  │藍寶石貂皮外套1件 │128,000元       │
├──┼─────────┼────────┤
│ 2  │貂毛帽1頂         │59,800元        │
├──┼─────────┼────────┤
│ 3  │黑色皮衣1件       │69,800元        │
├──┼─────────┼────────┤
│ 4  │紫色披肩1件       │25,800元        │
└──┴─────────┴────────┘
附表二：
┌──┬──────┬───────┬────┬─────────┬───────┐
│編號│  行竊地點  │   專櫃名稱   │ 被害人 │    竊得之物品    │售價（新臺幣）│
├──┼──────┼───────┼────┼─────────┼───────┤
│ 01 │中友百貨公司│ANNA SUI專櫃  │ 林上雯 │名片夾1個（型號 │3,380元       │
│    │B棟2樓      │              │        │  IBＺ0000000000號 │              │
│    │            │              │        │  ）              │              │
│    │            │              │        ├─────────┼───────┤
│    │            │              │        │粉色皮夾1個     │6,980元       │
│    │            │              │        ├─────────┼───────┤
│    │            │              │        │粉紅色方巾1條   │480元         │
│    │            │              │        ├─────────┼───────┤
│    │            │              │        │花色方巾1條     │480元         │
│    │            │              │        ├─────────┼───────┤
│    │            │              │        │化妝包1個       │4,280元       │
│    │            │              │        ├─────────┼───────┤
│    │            │              │        │粉紅色手提包1個 │5,980元       │
│    │            │              │        ├─────────┼───────┤
│    │            │              │        │名片夾1個（型號 │7,380元       │
│    │            │              │        │  IBＺ0000000000號 │              │
│    │            │              │        │  ）              │              │
├──┼──────┼───────┼────┼─────────┼───────┤
│ 02 │中友百貨公司│凱琳時尚專櫃  │ 楊素珠 │Robyn牌咖啡色T恤│6,380元       │
│    │C棟5樓      │              │        │  1件             │              │
│    │            │              │        ├─────────┼───────┤
│    │            │              │        │Robyn牌黑色T恤1 │5,980元       │
│    │            │              │        │  件              │              │
│    │            │              │        ├─────────┼───────┤
│    │            │              │        │Robyn牌白色T恤1 │5,980元       │
│    │            │              │        │  件              │              │
├──┼──────┼───────┼────┼─────────┼───────┤
│ 03 │中友百貨公司│匠運專櫃      │ 涂緁彤 │緹花布水桶包1個 │3,850元       │
│    │C棟5樓      │              │        ├─────────┼───────┤
│    │            │              │        │素面牛皮長夾1個 │3,180元       │
│    │            │              │        ├─────────┼───────┤
│    │            │              │        │橘色編織手拎皮夾│2,480元       │
│    │            │              │        │  1個             │              │
├──┼──────┼───────┼────┼─────────┼───────┤
│ 04 │中友百貨公司│Borsalini專櫃 │ 謝瓊麗 │黑色手提包1個   │3,180元       │
│    │B棟2樓      │              │        ├─────────┼───────┤
│    │            │              │        │花色手拿包1個   │3,850元       │
│    │            │              │        ├─────────┼───────┤
│    │            │              │        │小金龜車吊飾（粉│1,800元       │
│    │            │              │        │  紫色）1個       │              │
│    │            │              │        ├─────────┼───────┤
│    │            │              │        │草莓吊飾1個     │1,500元       │
│    │            │              │        ├─────────┼───────┤
│    │            │              │        │海盜貓頭鷹吊飾1 │1,500元       │
│    │            │              │        │  個              │              │
│    │            │              │        ├─────────┼───────┤
│    │            │              │        │飛行熊吊飾1個   │1,800元       │
│    │            │              │        ├─────────┼───────┤
│    │            │              │        │小金龜車吊飾（白│1,800元       │
│    │            │              │        │  藍色）1個       │              │
│    │            │              │        ├─────────┼───────┤
│    │            │              │        │櫻花吊飾1個     │1,800元       │
│    │            │              │        ├─────────┼───────┤
│    │            │              │        │貓頭鷹吊飾1個   │1,500元       │
│    │            │              │        ├─────────┼───────┤
│    │            │              │        │橘色手提包1個   │6,900元       │
└──┴──────┴───────┴────┴─────────┴───────┘